【裁判字號】    95,抗,116
【裁判日期】    950330
【裁判案由】    本票裁定
【裁判全文】
臺灣臺北地方法院民事裁定               95年度抗字第116號
抗  告  人  康和租賃股份有限公司
法定代理人  丙○○
抗  告  人  乙○○
相  對  人  力華票券金融股份有限公司
法定代理人  丁○○
代  理  人  甲○○
上列抗告人因與相對人間本票裁定事件，抗告人對於本院民國94
年12月13日所為94年度票字第93770號裁定提起抗告，本院裁定
如下：
    主  文
抗告駁回。
抗告費用由抗告人負擔。
    理  由
一、按執票人向本票發票人行使追索權時，得聲請法院裁定後強
    制執行，票據法第123 條定有明文。本票執票人，依票據法
    第123 條規定，聲請法院裁定許可對發票人強制執行，性質
    上係屬非訟事件，此項聲請之裁定及抗告法院之裁定，僅依
    非訟事件程序以審查強制執行許可與否，並無確定實體上法
    律關係存否之效力，如發票人就票據債務之存否有爭執時，
    應由發票人另提起確認之訴，以資解決，最高法院57年台抗
    字第76號著有判例可資參照。
二、本件相對人主張：伊執有抗告人於民國93年12月6日共同簽
    發之本票1紙，內載金額新台幣（下同）1,030萬元，利息約
    定年利率百分之二十，付款地在相對人公司事務所、到期日
    為94年12月6日，免除作成拒絕證書。詎料，其於到期後經
    提示僅支付其中670萬元外，其餘360萬元未獲付款，為此依
    票據法第123條規定聲請裁定就上開金額及依約定利率計算
    之利息許可強制執行等情，已據其提出本票1紙為證據，原
    裁定予以准許，形式上審查即無不合。抗告意旨雖稱：相對
    人所提出之本票係舊債務已消滅，但相對人並未將本票返還
    予抗告人，抗告人康和租賃股份有限公司並與相對人另就新
    債部分開立360萬元商業本票，抗告人乙○○並非發票人，
    自無須負擔本票發票人責任。又康和租賃股份有限公司已提
    供擔保票據合計161萬6,860元用以清償，故僅尚積欠相對人
    198萬3,140元云云，惟縱抗告人所稱屬實，亦係實體法上之
    爭執，依上開說明，非本件非訟程序所得加以審究。從而，
    抗告意旨指摘原裁定不當，求予廢棄，委無理由，應予駁回
    。
三、據上論結，本件抗告為無理由，爰依非訟事件法第21條第2
    項、民事訴訟法第495條之1第1項、第449條第1項、第95條
    、第78條，裁定如主文。
中    華    民    國    95    年    3     月    30    日
                  民事第六庭審判長法  官  吳光釗
                                  法  官  曾部倫
                                  法  官  楊晉佳
以上正本係照原本作成
本裁定除以適用法規顯有錯誤為理由，並經本院許可外，不得再
抗告。並繳納再抗告費1,000元
中    華    民    國    95    年    3     月    31    日
                                  書記官  陳莉庭


司法院資訊處製作；財團法人民間司法改革基金會備份。
